【裁判字號】    98,易,673
【裁判日期】    980331
【裁判案由】    竊盜
【裁判全文】
臺灣板橋地方法院刑事判決               98年度易字第673號
公  訴  人  臺灣板橋地方法院檢察署檢察官
被      告  丙○○
                    （現另案於臺灣臺北監獄執行中）
上列被告因竊盜案件，經檢察官提起公訴（97年度偵字第21353
號），由本院裁定改依簡式審判程序審理，並判決如下：
    主  文
丙○○共同竊盜，累犯，處有期徒刑參月，如易科罰金，以新臺
幣壹仟元折算壹日；又共同竊盜，累犯，處有期徒刑肆月，如易
科罰金，以新臺幣壹仟元折算壹日。應執行有期徒刑伍月，如易
科罰金，以新臺幣壹仟元折算壹日。
    事  實
一、丙○○前曾於民國93年間因違反槍砲彈藥刀械管制條例案件
    ，經臺灣板橋地方法院（下稱本院）以93年度少訴字第11號
    判處有期徒刑2 年，併科罰金新臺幣5 萬元確定；復於94年
    間因違反毒品危害防制條例案件，經國防部北部地方軍事法
    院桃園分院以94年度桃審字第23號判處有期徒刑1 年確定，
    嗣經國防部北部地方軍事法院以96年度聲減字第1 號裁定就
    上開宣告有期徒刑1 年部分減刑，並與本院94年度少訴字第
    11號判決宣告有期徒刑2 年部分，合併定應執行有期徒刑2
    年4 月確定，甫於96年7 月16日執行完畢，猶不知悔改，竟
    與林政峰（另由檢察官通緝中）共同基於意圖為自己不法所
    有之各別犯意聯絡，（一）先於97年4 月25日下午5 時10分
    許，由丙○○騎乘掛有車牌U9F-813 號（原車牌J9F-313)之
    重型機車，其後搭載有林政峰，行駛至臺北縣土城市○○路
    ○ 段129 巷內（廣福國小側門附近），再由林政峰伺機竊取
    林芸竹所有懸掛於機車腳踏板掛鉤上之皮包1 個，惟甫一得
    手，隨即為在一旁閒聊之林芸竹及其夫甲○○當場發現，甲
    ○○見狀乃立即騎乘機車從後追趕，直至位於臺北縣土城市
    ○○路之臺灣臺北看守所附近，林政峰始將該皮包內現金新
    臺幣（下同）7000元逕行取走，並將所竊取之皮包丟棄於地
    ；（二）復於97年5 月13日下午8 時許，由丙○○騎乘掛有
    車牌U9H-68 2號之重型機車，其後載有林政峰，行駛至臺北
    縣土城市○○路19 1號前，竊取乙○○所有機車置物箱內之
    皮包（內有國民身分證、健保卡、駕照、機車行照、花旗銀
    行信用卡、富邦銀行信用卡、慶豐銀行信用卡各1張及印章1
    枚、行動電話2支、現金8500元等物）1個。嗣經甲○○、乙
    ○○分別報警處理，並由警方調閱各該路段附近之監視錄影
    器畫面，始循線查悉上情。
二、案經臺北縣政府警察局土城分局報告臺灣板橋地方法院檢察
    署檢察官偵查起訴。
    理  由
一、上開犯罪事實，業經被告丙○○於本院審理時坦承不諱，核
    與被害人甲○○、乙○○分別於警詢時及偵查中所指述財物
    失竊之情節大致相符，並有監視錄影器翻拍照片6 張附卷可
    資佐證，足認被告之自白與事實相符，是以本件事證明確，
    被告犯行堪以認定，應依法論科。
二、核被告所為，係犯刑法第320 條第1 項之竊盜罪。其與另案
    被告林政峰就上開竊盜之犯行，有犯意聯絡及行為分擔，應
    論以共同正犯。又被告所為先後2 次竊盜之犯行，犯意各別
    ，行為互異，應予分論併罰之。查被告前曾於93年間因違反
    槍砲彈藥刀械管制條例案件，經本院以93年度少訴字第11號
    判處有期徒刑2 年，併科罰金5 萬元確定；復於94年間因違
    反毒品危害防制條例案件，經國防部北部地方軍事法院桃園
    分院以94年度桃審字第23號判處有期徒刑1 年確定，嗣經國
    防部北部地方軍事法院以96年度聲減字第1 號裁定就上開宣
    告有期徒刑1 年部分減刑，並與本院94年度少訴字第11 號
    判決宣告有期徒刑2 年部分，合併定應執行有期徒刑2 年4
    月確定，甫於96年7 月16日執行完畢一節，有臺灣高等法院
    被告前案紀錄表1 份在卷可稽，其於5 年以內故意再犯本件
    有期徒刑以上之2 罪，均為累犯，應各依刑法第47條第1 項
    規定加重其刑。爰審酌被告有多次竊盜、贓物及槍砲等前科
    紀錄，素行不佳，且其僅因缺錢花用，乃鋌而走險，心存僥
    倖，一再竊取他人皮包，藉以獲取皮包內之現金花用，動機
    不良，復參酌其犯罪之手段、目的、被害人所受損害之程度
    ，以及被告於事發後已願據實坦承全部犯行，犯後態度尚稱
    良好等一切情狀，分別量處如主文所示之刑，並諭知易科罰
    金之折算標準，以及定其應執行之刑。
三、末按「除被告所犯為死刑、無期徒刑、最輕本刑為3年以上
    有期徒刑之罪或高等法院管轄第1審案件者外，於前條第1項
    程序進行中，被告先就被訴事實為有罪之陳述時，審判長得
    告知被告簡式審判程序之旨，並聽取當事人、代理人、辯護
    人及輔佐人之意見後，裁定進行簡式審判程序。」刑事訴訟
    法第273 條之1 定有明文。查本件被告所犯上開刑法第320
    條第1 項之竊盜罪，並非最輕本刑為3 年以上有期徒刑之罪
    ，且被告於本院98年3 月26日準備程序進行中，復就被訴之
    事實為有罪之陳述，經告知被告簡式審判程序之旨，被告及
    公訴人對於本件改依簡式審判程序審理亦均表示同意，是本
    院即依前揭刑事訴訟法規定，裁定本件進行簡式審判程序，
    附此敘明。
據上論斷，應依刑事訴訟法第273之1第1項、第299條第1項前段
，刑法第28條、第320 條第1 項、第47條第1 項、第41條第1 項
前段、第51條第5 款，刑法施行法第1 條之1 ，判決如主文。
本案經檢察官黃明絹到庭執行職務。
中    華    民    國    98    年    3     月    31    日
                      刑事第十九庭
                            法  官  楊仲農
上列正本證明與原本無異。
如對本判決不服，應於送達後10日內，向本院提出上訴狀（應抄
附繕本）告訴人或被害人如對於本判決不服者，應具備理由請求
檢察官上訴，其上訴期間之計算係以檢察官收受判決正本之日期
為準。
                            書記官  陳香君
中    華    民    國    98    年    4     月    3     日
附錄本案論罪科刑之法條：
中華民國刑法第320條
意圖為自己或第三人不法之所有，而竊取他人之動產者，為竊
盜罪，處 5 年以下有期徒刑、拘役或 5 百元以下罰金。
意圖為自己或第三人不法之利益，而竊佔他人之不動產者，依前
項之規定處斷。
前二項之未遂犯罰之。


司法院資訊處製作；財團法人民間司法改革基金會備份。
